# 30 Compound Verbs 1-3

### Ahal Izan, Behar Izan and Ezin in the future tense

*   To make the future form of ahal izan add –go (since it ends in an “n”) to the word izan and use the dictionary form of the verb,
*   and the present form of the verb “izan”.
*   Ni joan ahal izango naiz.. I will be able to go.
*   To make the future form of behar izan, use beharko (no “izan”) with the dictionary form of the verb, and the present form of the verb “izan”.
*   Ni joan beharko naiz.I will have to go.
*   To make the future form of ezin, use ezin, the present form of the verb “izan” and the future form of the verb (add -ko/go).
*   Ni ezin naiz joango. I will not be able to go.

### Compound Verbs 1-3

*   ahal izango: will be able to/can
*   beharko: will have to/must
*   ezin: will not be able to/cannot

[ Go Back to Home Page!](..)